# 持股比例与投资成本

提问人：cathleen75 时间：2014-03-22 11:12:40
请教： 母公司对子投资 100 万，子公司实收资本 500 万，持股比例却是15%，这个对合并时，权益法模拟有什么影响？
做合并表权益法模拟总是有差额，不知道什么原因，谢谢！

回答人：chenyiwei
考虑是否属于溢价出资？是否为非同一控制下取得的子公司？出资额与所获得的可辨认净资产公允价值（或账面价值）的份额之间的差异情况？根据是属于同一控制下合并还是非同一控制下合并，抑或新设的子公司，分别作出不同的处理（如确认为商誉或调整资本公积），应不会出现无法抵平的情况。

提问人：cathleen75 时间：2014-03-29 16:43:52
是同一控制下的情况。比如A控制B和C。A,C一直存在，B新成立，A持有C 50%, B持有C 10%. C 500万，B 40万获得10%的股权。
（上面的描述错了）做A合并的时候，怎么做模拟啊？谢谢~

回答人：chenyiwei
考虑B取得C的 10 ％股权是否属于一项同一控制下合并或者购买少数股权交易。如果是会在合并报表层面调整资本公积；也有可能在合并报表层面作为内部交易抵消处理，少数可能是计入营业外收入，视具体情况而定。

提问人：cathleen75 时间：2014-04-01 09:56:22
您好，陈老师，请问一下，这些具体的处理规则都是在准则里面的吗。不好意思我外行，学得不够扎实。谢谢~

回答人：chenyiwei
请首先把相关的事实背景和交易类别梳理清楚，这样也就自然可以确定应采用何种会计模式了。无论采用何种会计模式，在准则体系中都是应当可以找到依据的。